【裁判字號】    91,訴,4966
【裁判日期】    920617
【裁判案由】    損害賠償等
【裁判全文】
臺灣臺北地方法民事裁定  九十一年度訴字第四九六六號
    原      告  南華投資股份有限公司
    法定代理人  乙○○
    訴訟代理人  莊柏林律師
    被      告  萬象大廈管理委員會
    法定代理人  丁○○
    被      告  中華電信股份有限公司
    法定代理人  甲○○
    訴訟代理人  丙○○
右當事人間損害賠償等事件，本院裁定如左：
    主      文
聲請駁回。
聲請程序費用由聲請人負擔。
    理      由
一、本件聲請意旨略以：關於鈞院九十年度再易字第八五號民事判決，原告已於民國
    九十二年二月十二日提起再審之訴及補充理由，經鈞院以九十二年度再易字第一
    八號受理，並於九十二年四月二十九日開庭，尚未終結。又被告萬象大廈管理委
    員會另案請求原告返還不當得利事件，現亦在鈞院台北簡易庭以九十二年度北簡
    字第三六三二號審理中，並未終結。是以，就系爭大廈之屋頂使用收益權究屬何
    方，即屬尚未確定，而原告對被告有否損害賠償請求權，端賴上開事件是否確定
    ，爰依民事訴訟法第一百八十二條第一項規定請求裁定停止本件訴訟程序等語。
二、按訴訟全部或一部之裁判，以他訴訟之法律關係是否成立為據者，法院得在他訴
    訟終結前，以裁定停止訴訟程序，民事訴訟法第一百八十二條第一項固有明文。
    惟查，原告原以被告萬象大廈管理委員會將系爭萬象大廈之屋頂出租予和訊電信
    股份有限公司，並於八十八年五月三十一日收入租金新台幣（下同）二十四萬元
    ，致原告受有損害為由，依不當得利之法律關係請求被告萬象大廈管理委員會返
    還該利益二十四萬元及其利息，並經本院九十年度簡上字第二二七號判決被告萬
    象大廈管理委員會應如數給付確定在案，嗣被告萬象大廈管理委員會遂給付原告
    上開不當得利之本息共二十七萬三千二百八十七元。惟上開確定判決業經本院九
    十年度再易字第八五號判決廢棄，改判駁回原告之請求。其後，原告乃就上開再
    審判決聲請再審，而被告萬象大廈管理委員會亦就其業已給付原告之數額二十七
    萬三千二百八十七元，依不當得利之法律關係請求原告返還，並分別由本院九十
    二年度再易字第一八號、本院台北簡易庭九十二年度北簡字第三六三二號受理，
    有該案卷宗可稽。是以，上開二件訴訟，其原因事實均相同，亦即被告萬象大廈
    管理委員會就系爭萬象大廈之屋頂出租予和訊電信股份有限公司，並於八十八年
    五月三十一日收入租金二十四萬元之事實，有無原告所主張之不當得利可言。且
    上開訴訟之基礎事實與本件相同，僅出租之對象相異，故該案之法律關係並非本
    件適用之前提，自無從拘束本院，而本件之判斷亦不以上開訴訟之法律關係是否
    成立為據，故原告所為之聲請與前開之法律規定不合，不應准許。
三、依民事訴訟法第九十五條、第七十八條，裁定如主文。
中      華      民      國    九十二    年      六      月     十七     日
                                            民事第五庭法  官  林秀圓
右正本證明與原本無異
如對本裁定抗告須於裁定送達後十日內向本院提出抗告狀
中      華      民      國    九十二    年      六      月      十七    日
                                                      書記官  林蓮女


司法院資訊處製作；財團法人民間司法改革基金會備份。
